臺灣板橋地方法院刑事判決　　　　　　 100年度訴字第2056號
公　訴　人　臺灣板橋地方法院檢察署檢察官
被　　　告　鄭欽仁
上列被告因偽造文書等案件，經檢察官提起公訴（100 年度毒偵
字第2955號、100 年度偵字第11073 號），因被告於本院準備程
序就被訴事實均為有罪之陳述，經本院合議庭裁定由受命法官依
簡式審判程序審理，並判決如下：
    主  文
鄭欽仁施用第二級毒品，累犯，處有期徒刑肆月，如易科罰金，
以新臺幣壹仟元折算壹日；又行使偽造私文書，足以生損害於公
眾及他人，累犯，處有期徒刑肆月，如易科罰金，以新臺幣壹仟
元折算壹日。偽造如附表一所示「陳長院」署名共貳拾枚及指印
共肆拾玖枚，均沒收。應執行有期徒刑陸月，如易科罰金，以新
臺幣壹仟元折算壹日。偽造如附表一所示「陳長院」署名共貳拾
枚及指印共肆拾柒枚，均沒收。
    事  實
一、鄭欽仁前於民國89年間，因施用毒品案件，經本院以89年度
    毒聲字第2113號裁定送勒戒處所觀察、勒戒，嗣因無繼續施
    用毒品之傾向，於89年4 月26日釋放出所，經臺灣板橋地方
    法院檢察署檢察官以89年度毒偵字第730 號、第1307號、第
    2090號為不起訴處分確定；再因施用毒品案件，經本院以89
    年度毒聲字第6929號裁定送勒戒處所觀察、勒戒，因認有繼
    續施用毒品之傾向，再經本院以89年度毒聲字第7167號裁定
    令入戒治處所施以強制戒治，迄90年8 月28日停止戒治出所
    ，於90年12月21日執行完畢，並經本院以90年度重簡字第18
    4 號判處有期徒刑4 月確定；又因施用毒品案件，經國防部
    北部地方軍事法院以92年度信審字第224 號判處有期徒刑6
    月確定；再因施用毒品案件，經本院以94年度簡字第5568號
    判處有期徒刑4 月確定，於96年4 月11日易科罰金執行完畢
    （本案構成累犯）；再因施用毒品案件，分經本院以97年度
    簡字第480 號及臺灣士林地方法院以97年度湖簡字第85號判
    處有期徒刑6 月、6 月，嗣經裁定應執行有期徒刑11月確定
    ，現正執行中。詎其猶不知悔改，復基於施用第二級毒品甲
    基安非他命之犯意，於100 年4 月13日晚間11時許，在新北
    市○○區○○街87巷9 號5 樓居所內，以放置甲基安非他命
    於玻璃球燒烤而吸食煙霧之方式，施用甲基安非他命1 次。
    嗣於同日晚間11時45分許，在新北市○○區○○街158 巷口
    ，為警查獲，並扣得供其施用甲基安非他命之玻璃球2 個，
    鄭欽仁旋經警帶回新北市政府警察局新莊分局光華派出所製
    作筆錄，鄭欽仁為掩飾犯行，竟另行起意，基於行使偽造私
    文書之犯意，冒用友人「陳長院」之名義應訊，於同日晚間
    11時30分起至翌日凌晨2 時57分許，接續在如附表一編號1
    、3-8 所示文件上偽造「陳長院」之署名並捺指印，復於附
    表一編號2 所示自願受搜索同意書之同意受搜索人欄上偽造
    「陳長院」之署名並捺指印（文件名稱及偽造之署押均詳如
    附表一所示），表明同意員警雖無搜索票仍得逕行搜索之用
    意，而偽造該私文書，再將上開私文書交付承辦員警而行使
    之，均足生損害於陳長院本人及偵查機關對於犯罪偵查對象
    之正確性。嗣經警比對指紋資料，另採集其尿液送驗呈甲基
    安非他命陽性反應，始查悉上情。
二、案經新北市政府警察局新莊分局移送臺灣板橋地方法院檢察
    署檢察官偵查起訴。
    理  由
一、上揭事實，業據被告鄭欽仁於警詢、偵查及本院審理中坦承
    不諱，並有新北市政府警察局新莊分局光華派出所第一次調
    查筆錄、新北市政府警察局新莊分局光華派出所搜索扣押筆
    錄、自願受搜索同意書、新北市政府警察局新莊分局執行拘
    提逮捕告知本人通知書、新北市政府警察局新莊分局執行拘
    提逮捕告知親友通知書、相片影像資料查詢結果、查獲現場
    照片之列印資料、指紋卡片各1 份及查獲照片4 幀附卷可稽
    ，又被告為警查獲時採集之尿液，經送驗結果呈甲基安非他
    命陽性反應，此有臺灣檢驗科技股份有限公司UL/2011/0000
    0000號濫用藥物檢驗報告及新北市政府警察局新莊分局偵辦
    毒品危害防制條例案被移送人姓名代碼對照表各1 份在卷可
    佐，另有玻璃球2 個扣案足憑，被告上開自白與事實相符，
    堪信其為真實。又被告前因施用毒品案件，有事實欄所載送
    勒戒處所觀察、勒戒，令入戒治處所施以強制戒治及論罪科
    刑之情形，有臺灣高等法院被告前案紀錄表1 份在卷可佐，
    其於強制戒治執行完畢釋放後，5 年內再犯施用毒品案件，
    復為本件施用毒品犯行，應可認定。本案事證明確，被告犯
    行堪以認定，應予依法論科。
二、查附表一編號2 所示之自願受搜索同意書，係用以表明同意
    員警雖無搜索票仍得逕行搜索之意思，該文件具備私文書之
    性質無訛。故核被告所為，係犯毒品危害防制條例第10條第
    2 項之施用第二級毒品罪及刑法第216 條、第210 條之行使
    偽造私文書罪。被告於附表一編號1 、編號3 至編號8 所示
    文件上偽造「陳長院」之署名及指印，僅係單純偽造簽名、
    畫押，並無表明為文書之用意，而不具文書之性質，故應論
    以偽造署押犯行，公訴人認被告此部分亦涉犯行使偽造私文
    書犯行，容有誤會，應予更正；被告多次於附表一所示文件
    上偽造「陳長院」之署名及指印，其先後多次偽造署押之舉
    動，係於密切接近之時地實施，侵害法益相同，行為間之獨
    立性極為薄弱，依一般社會健全觀念難以分離，顯係基於單
    一犯意接續所為，應各包括於一行為予以評價，各為接續犯
    之一罪（最高法院86年臺上字第3295號判例意旨參照）；被
    告前揭偽造署押之接續犯行係偽造私文書之部分行為，又其
    偽造私文書後進而行使，偽造之低度行為應為行使之高度行
    為所吸收，均不另論罪。又被告所犯上開2 罪，犯意各別，
    行為互殊，應予分論併罰。再被告有如事實欄所載之論罪科
    刑及執行情形，有臺灣高等法院被告前案紀錄表1 份附卷可
    參，其受有期徒刑之執行完畢後，5 年以內故意再犯本件有
    期徒刑以上之罪，均為累犯，應依法分別加重其刑。爰審酌
    被告前有多次施用毒品之犯罪紀錄，竟仍不知戒除毒癮，仍
    續施用毒品，復意圖規避罰責而冒用「陳長院」名義，致被
    冒名之人有被論以刑責之虞，並影響偵查機關對於犯罪偵查
    之正確性，所為顯不可取，兼衡其犯罪動機、手段、生活狀
    況、高職肄業之智識程度及犯罪後均坦承犯行之態度等一切
    情狀，分別量處如主文所示之刑，並均諭知易科罰金之折算
    標準，並定其應執行之刑及易科罰金之折算標準。末查，附
    表一所示偽造之「陳長院」簽名及指印，均為偽造之署押，
    不問是否屬於被告所有，均應依刑法第219 條規定宣告沒收
    。至扣案玻璃球2 個，雖係供被告施用甲基安非他命所用之
    物，惟業據原所有人即被告於偵查中陳明拋棄（100 年度毒
    偵字第29 55 號卷第28頁），上開物品當已非被告所有，而
    該等物品本質上尚可供其他用途使用，客觀上顯難認係專供
    施用毒品之器具，亦非屬違禁物，爰不予宣告沒收。
據上論斷，應依刑事訴訟法第273 條之1 第1 項、第299 條第1
項前段，毒品危害防制條例第10條第2 項，刑法第11條前段、第
216 條、第210 條、第47條第1 項、第41條第1 項前段、第51條
第5 款、第219 條，判決如主文。
本案經檢察官陳世錚到庭執行職務。
中    華    民    國   100    年    9     月    21    日
                  刑事第十四庭  法  官  俞秀美
上列正本證明與原本無異。
如不服本判決，應於判決送達後10日內敘明上訴理由，向本院提
出上訴狀 (應附繕本) ，上訴於臺灣高等法院。其未敘述上訴理
由者，應於上訴期間屆滿後20日內向本院補提理由書「切勿逕送
上級法院」。
                                書記官  謝怡貞
中    華    民    國   100    年    9     月    21    日
附錄本案論罪科刑之法條：
毒品危害防制條例第10條
施用第一級毒品者，處 6 月以上 5 年以下有期徒刑。
施用第二級毒品者，處 3 年以下有期徒刑。
中華民國刑法第216條
行使第210 條至第215 條之文書者，依偽造、變造文書或登載不
實事項或使登載不實事項之規定處斷。
中華民國刑法第210條
偽造、變造私文書，足以生損害於公眾或他人者，處5 年以下有
期徒刑。
附表一
┌──┬────────────┬────────┐
│編號│文件名稱                │偽造之署押數量  │
├──┼────────────┼────────┤
│1.  │新北市政府警察局新莊分局│偽造「陳長院」之│
│    │光華派出所100年4月14日第│簽名7 枚、指印17│
│    │一次調查筆錄            │枚              │
├──┼────────────┼────────┤
│2.  │自願受搜索同意書        │偽造「陳長院」之│
│    │                        │簽名4枚、指印4枚│
│    │                        │                │
├──┼────────────┼────────┤
│3.  │新北市政府警察局新莊分局│偽造「陳長院」之│
│    │光華派出所搜索扣押筆錄  │簽名4枚、指印4枚│
│    │                        │                │
│    │                        │                │
├──┼────────────┼────────┤
│4.  │新北市政府警察局新莊分局│偽造「陳長院」之│
│    │執行拘提逮捕告知本人通知│簽名1枚、指印1枚│
│    │書                      │                │
├──┼────────────┼────────┤
│5   │新北市政府警察局新莊分局│偽造「陳長院」之│
│    │執行拘提逮捕告知親友通知│簽名1枚、指印1枚│
│    │書                      │                │
├──┼────────────┼────────┤
│6   │相片影像資料查詢結果    │偽造「陳長院」之│
│    │                        │簽名1枚、指印1枚│
├──┼────────────┼────────┤
│7   │查獲現場照片之列印資料  │偽造「陳長院」之│
│    │                        │簽名1枚、指印1枚│
├──┼────────────┼────────┤
│8   │指紋卡片                │偽造「陳長院」之│
│    │                        │簽名1枚、指印20 │
│    │                        │枚              │
└──┴────────────┴────────┘